Minutes et répertoires du notaire Louis de SÉJOURNANT, 11 octobre 1662 - juin 1669 (étude XVI)
Archives nationales
Minutes et répertoires du notaire Louis de SÉJOURNANT (étude XVI)
11 octobre 1662 - juin 1669
MC/ET/XVI/474 - MC/ET/XVI/507
Etude XVI; Séjournant, Louis de
Archives nationales de France
Minutes et répertoires: la loi 2008-696 du 15 juillet 2008 relative aux archives a fixé à 75 ans à compter de la date de l'acte, ou à 25 ans à compter de la date du décès de l'intéressé si ce délai est plus bref, le délai de communication des minutes et répertoires des notaires; ce délai est porté à 100 ans à compter de la date de l'acte si le document se rapporte à un mineur (code du Patrimoine, articles L213-2, 4e d et 5e).
Autres documents de l'étude (dossiers de clients, comptabilité...): s'agissant d'archives privées, ces documents sont communicables selon les modalités fixées par le déposant ou le donateur.
Certains documents ne sont pas accessibles en raison de leur mauvais état de conservation.
Versement
Attention: ce notaire n'a pas laissé de répertoire pour son activité dans l'étude XVI
Accès aux instruments de recherche de tous les notaires de l’étude XVI
Archives de l'étude XVI
- Minutes de Louis de SÉJOURNANT, 1628 - juin 1669; MC/ET/XVI/474 - MC/ET/XVI/507
  - Minutes et brevets. 1628 - 1668, MC/ET/XVI/474
    Informations complémentaires:
    1628-1662: minutes et brevets, 'Obligations dont il n'y a pas de répertoire' passées par Philippe Le Cat.
    1635 à 1659: minutes et brevets, 'Obligations dont il n'y a pas de répertoire' passées par Jean Le Semelier.
    1663 à 1668: minutes et brevets, 'Obligations dont il n'y a pas de répertoire' passées par Louis de Séjournant.
    Informations concernant le classement:
    Le niveau inférieur de description, quand il existe, correspond aux minutes d'actes. Toutes les minutes ne sont pas forcément décrites une à une. Les descriptions de ces minutes sont plus ou moins détaillées.
    brevet notarié
  - Brevets. 1634 - 1664, MC/ET/XVI/475; Document détérioré.
    Brevets 'premier à IIc LXX IIII et dernière'. Brevets signés par Le Cat (1634-1657), et également par Louis de Séjournant (1664) et Jean Le Semelier (1636-1660).
  - Minutes. 1662, 12 octobre - décembre, 12 octobre - décembre 1662; MC/ET/XVI/477
    Premiere liasse, première tablette, 2e armoire.
  - Minutes. 1663, janvier - juin, janvier - juin 1663; MC/ET/XVI/478
  - Minutes. 1663, juillet - août, juillet - août 1663; MC/ET/XVI/479
  - Minutes. 1663, septembre - décembre, septembre - décembre 1663; MC/ET/XVI/480
    - SAINT JEAN DE JERUSALEM (chevalier de l'ordre de) ROCHECHOUART (Sr. de), 30 décembre 1663; MC/ET/XVI/480
      Origine de l'information:
      Fichier dit 'général' XVIIe-XVIIIe siècles, par le personnel du Minutier, 1954-1999 ( fichier papier entièrement dématérialisé; voir contexte dans le Plan d’orientation général - Notaires de Paris, guides thématiques du Minutier).
      Date de révision: 2011-2012
      Date de création de la notice: 2010
      Saint Jean de Jérusalem, chevalier de l'ordre de; Rochechouart, Sr. de
    - ROCHECHOUART (François de) chevalier de Saint-Jean de Jérusalem commandeur de laguy le See et de Saint-Jean de Senlis. § Transport., 30 décembre 1663; MC/ET/XVI/480
      Rochechouart, François de
  - Minutes (quittances au receveur des consignations). 1663, MC/ET/XVI/481
    Quittances au receveur des Consignations des Requêtes du Palais.
    quittance
  - Minutes (quittances au receveur des consignations). 1663, janvier - mai, janvier - mai 1663; MC/ET/XVI/482
  - Minutes (quittances au receveur des consignations). 1663, juin - décembre, juin - décembre 1663; MC/ET/XVI/483
  - Minutes (quittances au receveur des consignations et autres types d'actes). 1663 - 1665, MC/ET/XVI/484
    Constitutions de rentes, 'liasse des contracts et actes concernant les 'consignations, mis à part, au désir des avocats de la Cour''.
  - Minutes. 1664, janvier - mars, janvier - mars 1664; MC/ET/XVI/485
    - Vente de charge par Louis Daubanton, notaire au Châtelet, à Claude Ogier., 23 mars 1664; MC/ET/XVI/485
      Marie-Françoise Limon, Les notaires au Châtelet de Paris sous le règne de Louis XIV, Toulouse, Presses universitaires du Mirail, 1992 [223 actes] (voir contexte dans le Plan d’orientation général - Notaires de Paris, guides thématiques du Minutier).
      Date de création de la notice: 2006
      acte de vente; Daubanton, Louis; Ogier, Claude; notaire
  - Minutes. 1664, avril - juin, avril - juin 1664; MC/ET/XVI/486
  - Minutes. 1664, juillet - septembre, juillet - septembre 1664; MC/ET/XVI/487
  - Minutes. 1664, octobre - décembre, octobre - décembre 1664; MC/ET/XVI/488
  - Minutes (quittances au receveur des consignations). 1664, janvier - juin, janvier - juin 1664; MC/ET/XVI/489
  - Minutes (quittances au receveur des consignations). 1664, juillet - décembre, juillet - décembre 1664; MC/ET/XVI/490
  - Minutes. 1665, janvier - mars, janvier - mars 1665; MC/ET/XVI/491
    - CAILLOUX (Guillaume) Maître maçon Rue Regrattier § Mariage de la pupille, 6 mai 1746; MC/ET/XVI/491
      Artisans XVIIIe siècle, par M. Rambaud et C. Grodecki, 1956-1977 ( fichier papier entièrement dématérialisé; voir contexte dans le Plan d’orientation général - Notaires de Paris, guides thématiques du Minutier).
      contrat de mariage; Cailloux, Guillaume
  - Minutes. 1665, avril - juin, avril - juin 1665; MC/ET/XVI/492
  - Minutes. 1665, juillet - septembre, juillet - septembre 1665; MC/ET/XVI/493
    - Testament, DE GUERIBALDE, Marie, damoiselle, fils usant et jouissant de ses droits, paroisse Saint-Germain-l'Auxerrois, hostel du petit Bourbon., 8 septembre 1665; MC/ET/XVI/493
      Protestants de Paris au XVIIe siècle (env. 3350 actes), par Marion Duprey, Arnaud Dubois, Céline Houzard, Christine Voix, sous la dir. de Michelle Magdeleine, 1992-1995 (base de données migrée: voir contexte dans le Plan d’orientation général - Notaires de Paris, guides thématiques du Minutier).
      Date de création de la notice: 2002
      testament; Petit Bourbon (hôtel du); Vaugirard (rue de); Gueribalde, Marie de
  - Minutes. 1665, octobre - décembre, octobre - décembre 1665; MC/ET/XVI/494
  - Minutes (quittances au receveur des consignations). 1665, janvier - juin, janvier - juin 1665; MC/ET/XVI/495
    - NOCRET (Jean) peintre ordinaire du roi et valet de Chambre du duc d'Orléans § Quittance par... demeurant aux Galeries du Louvre et par Antoinette Miet sa femme d'une somme de 2397 l. 3 s. 3 d. d'une partie de la consignation faite en la cour de Parlement, par la vente d'une maison à Reuillae au profit des mineurs Miet, 23 avril 1661; MC/ET/XVI/495
      Artisans XVIIe, par M. Jurgens, M.A. Fleury, R. Gourmelon et le personnel du Minutier central, 1954-1996 (fichier papier entièrement dématérialisé; voir contexte dans le Plan d’orientation général - Notaires de Paris, guides thématiques du Minutier).
      acte de vente; quittance; Nocret, Jean
    - PEINTRE ordinaire du roi et valet de chambre du duc d'Orléans NOCRET Jean § Quittance par. .., 23 avril 1661; MC/ET/XVI/495
  - Minutes (quittances au receveur des consignations). 1665, juillet - novembre, juillet - novembre 1665; MC/ET/XVI/496
  - Minutes. 1666, janvier - mars, janvier - mars 1666; MC/ET/XVI/497
    - BIENVILLE (Claude de) bourgeois de Paris et Marie Paulinier sa femme § Vente par Claude de BIENVILLE à Antoine le Paultre, 5 mars 1666; MC/ET/XVI/497
      acte de vente; Bienville, Claude de
    - FEYDEAU Charles conseiller du roi en ses conseiller et en sa cour § Marché conclu avec LE PAULTRE Antoine, 5 mars 1666; MC/ET/XVI/497
      marché
    - LE PAULTRE (Antoine) ingénieur et architecte des bts du roi § Vente par Claude de Bienville à .. et a sa femme d'un jardin rue du Bac, moyennant la somme de 15000 l., 5 mars 1666; MC/ET/XVI/497
      acte de vente; Le Paultre, Antoine
    - LE PAULTRE (Antoine) ingénieur et architecte des bâtiments du roi et contrôleur général des bts du roi et du duc d'Orléans, demeurant fbg Saint-Martin. § Constitution par .. et par Renée de Poix, sa femme, à Charles Feydeau, sieur de Sauvelle, conseiller du roi en ses C/rs/ et en sa cour de Parlement de 500 l. de rente, moyennant 10000 l., 5 mars 1666; MC/ET/XVI/497
      constitution de rente; Le Paultre, Antoine
    - INGÉNIEUR et architecte du bâtiments du roi et contrôleur général des bâtiments du roi et du duc d'Orléans LE PAULTRE Antoine § Constitution par. .., 5 mars 1666; MC/ET/XVI/497
      Le Paultre, Antoine, duc d'Orléans
    - INGÉNIEUR et architecte des bâtiments du roi LE PAULTRE Antoine § Vente par. .., 5 mars 1666; MC/ET/XVI/497
  - Minutes. 1666, avril - juin, avril - juin 1666; MC/ET/XVI/498
  - Minutes. 1666, juillet - décembre, juillet - décembre 1666; MC/ET/XVI/499
    - LOIR - Nicolas peintre ordinaire du roi, demeurant rue de Richelieu § Bail par... d'une maison rue Neuve des Petits-Champs à Claude Huguet de Pésignan, moyennant 1800 l.tz de loyer annuel., 1er septembre 1666; MC/ET/XVI/499
      bail; Loir, Nicolas
    - PEINTRE ordinaire du roi LOYR Nicolas § Bail par..., 1er septembre 1666; MC/ET/XVI/499
      bail
    - LE PAULTRE (Antoine) architecte des bâtiments du roi, et C/R/ général des bâtiments du duc d'Orléans demeurant au fbg Saint-Martin § Contre lettre par .. par laquelle il reconnaît que le bail d'une maison sise rue de Grenelle, à Marguerite du Cambout, veuve d'Henry de Lorraine n'est que 3000 l. de loyer annuelle et non de 3500 l., 14 décembre 1666; MC/ET/XVI/499
      bail; Le Paultre, Antoine
    - LE PAULTRE (Antoine) demeurant au faubourg Saint-Martin § Bail par .. à Marguerite du Cambout, veuve d'Henry de Lorraine comtesse d'Harcourt, d'une maison rue de Grenelle, moyn/t/ 3500 l. de loyer annuel, 14 décembre 1666; MC/ET/XVI/499
    - ARCHITECTE LE PAULTRE (Antoine) § Bail par..., 14 décembre 1666; MC/ET/XVI/499
    - ARCHITECTE des bâtiments du roi et C/l/ général des bâtiments du duc d'Orléans LE PAULTRE (Antoine) § Contre lettre par..., 14 décembre 1666; MC/ET/XVI/499
      Le Paultre, Antoine
  - Minutes. 1667, janvier - juin, janvier - juin 1667; MC/ET/XVI/500
    - MOLLET (Charles) dessinateur des plants et jardins du roi, rue des grandes écuries du roi, paroisse Saint-Germain de l'A. § Quittance de consignation par. .., 23 février 1667; MC/ET/XVI/500
      quittance; Mollet, Charles
    - DESSINATEUR des plantes et jardins du roi; MOLLET Charles § Quittance de consignation par. .., 23 février 1667; MC/ET/XVI/500
      quittance; Mollet, Antoine
    - MENUISIER maître BROTTIER Isaac § EGLISE des JACOBINS Marché pour une chapelle, 23 mai 1667; MC/ET/XVI/500
      marché; Brottier, Isaac
    - JACOBINS Eglise des couvent rue Saint-Jacques § Marché pour une chapelle des. .. pour le marquis de Linville, par Isaac Brottier, maître menuisier au faubourg Saint-Antoine., 23 mai 1667; MC/ET/XVI/500
      marché; Brottier, Isacc
  - Minutes. 1667, juillet - décembre, juillet - décembre 1667; MC/ET/XVI/501
  - Minutes. 1668, janvier - juin, janvier - juin 1668; MC/ET/XVI/502
    - LE PAULTRE (Antoine) ingénieur et architecte des bâtiments du roi et contrôleur des bâtiments du duc d'Orleans et Renée de Poix, sa femme demeurant fbg Saint-Martin § promesse par .. à Louis Chappelain de pays les droits de lots et ventes de la maison qui lui ont vendue rue de Grenelle., 13 avril 1668; MC/ET/XVI/502
    - LE PAUTRE (Antoine) ingénieur et architecte des bâtiments du roi et Renée de Poix sa femme § Vente par .. à Louis Chapellain, sieur de Belly, controlleur général du marc d'or, d'une maison faisant le coin de la rue de Grenelle et du Bac, moyennant 72.000 l.tz., 13 avril 1668; MC/ET/XVI/502
      acte de vente; Le Pautre, Antoine
    - INGÉNIEUR, architecte des bâtiments du roi et contrôleur des bâtiments du duc d'Orléans LE PAULTRE (Antoine) § promesse par..., 13 avril 1668; MC/ET/XVI/502
    - INGÉNIEUR et architecte des bâtiments du roi LE PAULTRE (Antoine) § Vente par..., 13 avril 1668; MC/ET/XVI/502
  - Minutes. 1668, juillet - décembre, juillet - décembre 1668; MC/ET/XVI/503
  - Minutes. 1669, janvier - mars, janvier - mars 1669; MC/ET/XVI/504
  - Minutes. 1669, avril - juin, avril - juin 1669; MC/ET/XVI/505
  - Minutes (inventaires après décès). 1662, 11 octobre - 1663, 11 octobre 1662 - 1663; MC/ET/XVI/506
    Sur 30 inventaires contenus dans ET/XVI/506 et 507, 6 ont été signés par Jean Le Semelier en premier, les autres par Louis de Séjournant.
    inventaire après décès
  - Minutes (inventaires après décès). 1664 - 1668, MC/ET/XVI/507